臺灣高雄地方法院刑事判決　　　　　　 94年度簡上字第836號
上　訴　人　臺灣高雄地方法院檢察署檢察官
被　　　告　甲○○
　　　　　　　　　　　16號（現
上列上訴人因被告違反毒品危害防制條例案件，不服本院高雄簡
易庭94年度雄簡字第4339號中華民國94年7 月26日第一審判決（
聲請簡易判決處刑案號：臺灣高雄地方法院檢察署94年度毒偵字
第4733號）提起上訴暨移送併辦（94年度毒偵字第6845號），本
院管轄之第二審合議庭經被告就被訴之犯罪事實為有罪之陳述後
，改依簡式審判程序審理後判決如下：
    主  文
原判決撤銷。
甲○○連續施用第二級毒品，處有期徒刑伍月，如易科罰金，以
參佰元折算壹日。
    事  實
一、甲○○前於民國（下同）93年間因施用毒品案件，經檢察官
    聲請本院以93年度毒聲字第1987號裁定施以觀察勒戒後，認
    無繼續施用毒品傾向，於94年2 月5 日執行完畢釋放。詎甲
    ○○仍未戒除毒癮，竟基於施用第二級毒品甲基安非他命之
    概括犯意，分別於前揭觀察、勒戒執行完畢釋放後5 年內之
    94年3 月11日至同年3 月12日間之某時，及94年7 月6 日某
    時，分別在高雄市○鎮區○○路580 巷1 號租屋處，以將甲
    基安非他命置放在電燈泡內燒烤之方式施用第二級毒品甲基
    安非他命各1 次。嗣分別於(一)94年3 月13日11時21分許，在
    高雄市前鎮區鎮○○巷路旁，因騎乘RF6 —581 號機車未戴
    安全帽，經警攔停盤查後，同意員警搜索身體並採集尿液送
    驗後查獲；(二)94年7 月8 日7 時20分許，在高雄市○鎮區○
    ○路580 巷1 號經甲○○同意搜索並採集尿液送驗後查獲。
二、案經高雄市政府警察局小港分局移請臺灣高雄地方法院檢察
    署檢察官聲請簡易判決處刑暨移送併案審理。
    理  由
一、(一)上揭犯罪事實，業經被告甲○○於本院審理時為有罪之陳
    述，核與被告分別於94年3 月13日15時25分許、94年7 月8
    日10時10分許為警查獲後警詢時所採集尿液經分別送驗結果
    確均呈甲基安非他命陽性反應相符，此各有高雄市立凱旋醫
    院94年3 月28日轉碼編號00000000號（見高市警港分三字第
    0940005593號卷第12頁）、94年7 月19日轉碼編號00000000
    號檢驗報告（見94毒偵6204號卷），足見被告供稱於前揭時
    地施用甲基安非他命之自白，應與事實相符而堪採信。(二)至
    於起訴書記載被告犯罪時間、地點為「94年3 月13日15時
    25分許回溯72小時內某時，在不詳處所」；94年度毒偵字
    第6204號移送併辦意旨則記載被告犯罪時間、地點為「94年
    7 月8 日10時10分許回溯72小時內某時，在不詳處所」之認
    定，均係以被告採尿時點回溯推算，然本件既經被告坦承
    係分別於「94年3 月11日至同年3 月12日間之某時，及94年
    7 月6 日某時，分別在高雄市○鎮區○○路580 巷1 號租屋
    處」為本件連續施用第二級毒品甲基安非他命之犯行，且被
    告所稱亦與行政院衛生署管制藥品管理局91年10月3 日管檢
    字第110436號函示「人體施用MDMA於尿液中排出之最長時限
    ，受施用劑量、施用方式、個人體質及其代謝情況等因素影
    響，因個案而異，一般可檢出之最長時間為甲基安非他命施
    用後1 至5 天」之意旨相符，被告自白又堪以採信，且衡以
    施用毒品係犯罪行為之不公然性質，被告應係在隱密處為施
    用，其施用第二級毒品甲基安非他命之時間、地點應以被告
    自白之時點為認定事實，惟此係就被告相同施用甲基安非他
    命犯行之查究時間地點，自不影響檢察官就被告本案犯行之
    同一性。(三)又被告前於93年間因施用毒品案件，經檢察官聲
    請本院以93年度毒聲字第1987號裁定施以觀察勒戒後，認無
    繼續施用毒品傾向，於94年2 月5 日執行完畢釋放之事實，
    有臺灣高等法院被告前案紀錄表及臺灣高雄地方法院檢察署
    刑案資料查註紀錄表、臺灣高雄地方法院檢察署檢察官94年
    度毒偵緝字第46號不起訴處分書各1 份在卷足參，是被告於
    觀察、勒戒執行完畢釋放後5 年內再為本件施用毒品犯行之
    事證明確，應予依法論科。
二、(一)查甲基安非他命為毒品危害防制條例第2 條第2 項第2 款
    明定之第二級毒品，本件被告甲○○前因施用毒品，經觀察
    、勒戒執行完畢釋放後5 年內再為本件犯行，核其所為係犯
    毒品危害防制條例第10條第2 項之施用第二級毒品罪。其持
    有第二級毒品之行為為其施用之高度行為所吸收，不另論罪
    。(二)又被告先後2 次施用第二級毒品甲基安非他命之犯行，
    時間緊接，犯罪構成要件亦相同，顯係基於概括犯意為之，
    為連續犯，依刑法第56條之規定，以一罪論並加重其刑。檢
    察官雖僅就被告於94年3 月11日至同年3 月12日間之某時施
    用第二級毒品之犯罪行為聲請簡易判決處刑，惟被告另於94
    年7 月6 日某時之施用第二級毒品之行為（即移送併辦之94
    年度毒偵字第6845號）與聲請簡易判決處刑之事實具有連續
    犯關係，係裁判上一罪關係，為起訴效力所及，本院自應併
    予審究。
三、(一)原審以本件被告罪證明確，予以論罪科刑，固非無見，惟
    原判決僅就被告於94年3 月11日至同年3 月12日間之某時施
    用第二級毒品之犯罪事實論處，未及就被告於94年7 月6 日
    某時施用第二級毒品之犯罪事實加以審酌，上訴意旨認原審
    未及就上開移送辦案部分之犯行一併審酌，而指摘原判決不
    當，為有理由，自應由本院將原判決予以撤銷改判。爰審酌
    被告經觀察、勒戒後，仍未能戒絕其毒癮，惟念其於犯罪後
    坦承犯行及所犯為自戕行為等一切情狀，量處如主文所示之
    刑，並諭知易科罰金之折算標準，以資懲儆。(二)至94年度毒
    偵字第6204號扣案之含有第二級毒品甲基安非他命晶體之殘
    渣袋3 包（驗前毛重0.73公克、驗後毛重0.7 公克，見本院
    卷附高雄醫學大學附設中和紀念醫院94年10月25日編號
    0000-000號檢驗報告），據被告於警詢時稱該扣案3 包殘渣
    袋係其友人綽號志誠帶來吸食，又稱係其所有（見高市警前
    分三字第0940016996號卷第6 頁），嗣於檢察官訊問時稱：
    查獲的東西是其先生朋友的，非其所有等語（見94毒偵字第
    6204號卷第2 頁），於本院審理時稱：扣案之殘渣袋3 包不
    是其所有，是在其租屋處查到，因為在其先生還沒有入監服
    刑前，常常有朋友出入來找其先生，可能是朋友留下來的等
    語（見本院94年11月24日審判筆錄第4 頁），是綜合被告前
    後供述，並未提及上開甲基安非他命係供其施用，且就殘渣
    袋是否係其所有，亦前後不一，卷內又無證據足以證明係其
    所有之物，且與其本件施用毒品犯行有主刑從刑之附屬關係
    ，爰不予宣告沒收，附此敘明。
據上論斷，應依刑事訴訟法第455條之1第3項、第369條第1項前
段、第364 條、第273 條之1 、第299 條第1 項前段，毒品危害
防制條例第10條第2 項，刑法第11條前段、第56條、第41條第1
項，罰金罰鍰提高標準條例第2 條，判決如主文。
本案經檢察官乙○○到庭執行職務
中　　華　　民　　國　　94　　年　　11　　月　　30　　日
                  刑事第十一庭  審判長法　官  何秀燕
                                      法　官  戰諭威
                                      法  官  楊智守
以上正本證明與原本無異。
不得上訴。
中　　華　　民　　國　　94　　年　　11　　月　　30　　日
                                      書記官  王美玲
附錄本案論罪科刑法條全文
毒品危害防制條例第10條
施用第一級毒品者，處6月以上5年以下有期徒刑。
施用第二級毒品者，處3年以下有期徒刑。
